# 股东以公司土地评估增值部分增资符合相关规定吗？

提问人：快乐的审计猪 时间：2016-09-27 14:24:49
公司股东请事务所对公司土地进行评估，评估部分作为股东的增资，计入实收资本，合适吗？

回答人：chenyiwei
不允许。会计上不符合历史成本原则；法律上不符合《公司法》对用作出资的非货币财产在出资前权属应归属于股东的规定。